臺灣臺北地方法院裁定
110年度北秩字第301號
移送機關    臺北市政府警察局松山分局

被移送人    黃宇恒


上列被移送人因違反社會秩序維護法案件，經移送機關以民國11
0年10月20日北市警松分秩字第1103016301號移送書移送審理，
本院裁定如下：
    主  文
黃宇恒攜帶經主管機關公告查禁之器械，處罰鍰新臺幣肆仟元。
扣案鋼質伸縮警棍貳支沒入。
    事實理由及證據
一、被移送人黃宇恒於下列時、地有違反社會秩序維護法之行為
    ：
（一）時間：民國110年10月17日23時8分。
（二）地點：臺北市○○區○○街000號對面。
（三）行為：員警於前開時、地對被移送人攔查時，於被移送人
      所搭乘之車牌號碼0000-00車內發現其多年前網購、隨身
      攜帶之經主管機關公告查禁之器械即鋼質伸縮警棍2支。
二、上開事實，有下列之事證明屬實：
（一）受移送人警詢筆錄、扣押筆錄、扣押物品目錄表、扣押物
      品收據、鋼質伸縮警棍之照片及現場攔查照片。
（二）經警察當場查獲，並扣得鋼質伸縮警棍2支在卷可稽。
三、按製造、運輸、販賣、攜帶或公然陳列經主管機關公告查禁
    之器械者，處3日以下拘留或新臺幣3萬元以下罰鍰，社會秩
    序維護法第63條第1項第8款定有明文。次按警械非經內政部
    或其授權之警察機關許可，不得定製、售賣或持有，違者由
    警察機關沒入。但法律另有規定者，從其規定。前項許可定
    製、售賣或持有之警械種類規格、許可條件、許可之申請、
    審查、註銷、撤銷或廢止及其他應遵行事項之辦法，由內政
    部定之，警械使用條例第14條亦定有明文。被移送人雖辯稱
    該2支鋼質伸縮警棍多年前網購，置於車上怕發生行車糾紛
    云云。惟查扣案鋼質伸縮警棍，係屬行政院95年5 月30日院
    臺治字第0950023739號函修正之「警察機關配備警械種類及
    規格表」中警棍類之鋼質伸縮警棍，為經主管機關內政部公
    告列為查禁之器械，被移送人本不應隨身攜帶，何況縱然有
    行車糾紛亦應依法行使權利，不應藉由持棍棒之威嚇暴力行
    為解決私了，是被移送人上開所辯，難認屬法律上之正當理
    由，洵不足採。核被移送人所為係違反社會秩序維護法第63
    條第1項第8 款之非行，應依法論處。至扣案之鋼質伸縮警
    棍2支，係公告之查禁物，爰依社會秩序維護法第22條第1項
    第2款、第2項後段之規定，不問屬於行為人與否，沒入之。
四、依社會秩序維護法第45條第1項，第63條第1項第8款，第22
    條第1項第2款，裁定如主文。
中　　華　　民　　國　　110 　年　　10  　月　　27　　日
                    臺北簡易庭法　官  徐千惠
以上正本係照原本作成。
如不服本裁定，得於裁定書送達之翌日起5日內，以書狀敘述理
由，向本庭（臺北市○○區○○○路0段000巷0號）提起抗告。
中　　華　　民　　國　　110 　年　　10　　月　　27　　日
                              書記官  李易融